臺灣板橋地方法院刑事判決　　　　　　　　　　　　　九十年度交易字第五六七號
　　公　訴　人　臺灣板橋地方法院檢察署檢察官
　　被　　　告　乙○○
右列被告因過失傷害案件，經檢察官提起公訴（九十年度偵字第一五九八三號），本
院判決如左：
    主  文
乙○○因過失傷害人，處拘役貳拾日，如易科罰金，以參佰元折算壹日。
    事  實
一、乙○○於民國九十年五月二十五日十六時五十分許，騎乘車牌號碼ＯＸＺ－一八
    七號重型機車，由臺北縣樹林市往三峽鎮方向東向行駛，行經臺北縣樹林市○○
    路○段一一九號之五前時，本應注意駕駛人於汽車行駛時，應注意車前狀況，隨
    時採取必要之安全措施，以避免危險之發生，而依當時情況，又無不能注意之情
    事，乙○○竟未注意前方道路兩旁，適有行人甲○○○從同市○○路一一九號由
    北向南欲穿越馬路，亦疏未注意左右來車即擅行穿越，乙○○未注意甲○○○已
    越過對向車道繼續前進，適見甲○○○步行至其前方時，已煞車不及而碰撞甲○
    ○○身體之左側，致甲○○○受有頭部外傷併頭皮撕裂傷、頸部挫傷、右側大腦
    挫傷併左側肢體偏癱等傷害。乙○○於肇事後即報警，嗣警方到場處理時自首上
    開情事並接受裁判。
二、案經被害人甲○○○訴由臺北縣警察局樹林分局報請臺灣板橋地方法院檢察署檢
    察官偵查起訴。
    理  由
一、訊據被告乙○○坦承有於右揭時間、地點因過失發生車禍並致告訴人甲○○○受
    傷，惟辯稱：告訴人未注意左右來車任意穿越馬路，亦同有過失等語。經查：右
    揭犯罪事實，業據告訴人指訴綦詳，而肇事前告訴人係由臺北縣樹林市○○路一
    一九號往南穿越馬路，於穿越西向車道，後在東向車道上為被告所撞擊，有道路
    交通事故調查報告表一件、照片四張等在卷為據，核以肇事發生前，告訴人既在
    被告左前方穿越馬路，且已步行跨越西向車道，而非突然由人行道上竄出，被告
    自非不能注意其左前方有行人穿越馬路，雖告訴人擅行穿越，不無過失之處，然
    按汽車行駛時應注意車前狀況，並隨時採取必要之安全措施，道路交通安全規則
    第九十四條第二項定有明文。被告未注意告訴人行走動態以注意應變，即貿然前
    駛致生本件事故，其有過失之處亦甚明確，自難盡歸咎為告訴人單方之過失。而
    告訴人因被告之過失行為，受有頭部外傷併頭皮撕裂傷、頸部挫傷、右側大腦挫
    傷併左側肢體偏癱等傷害，有財團法人恩主公醫院出具之甲種診斷證明書一紙在
    卷可稽，綜上事證足認被告犯行明確，應依法論處。
二、核被告所為，係犯刑法第二百八十四條第一項前段之過失傷害罪。又被告於肇事
    後即報警處理，並向警方直承犯行而接受裁判，應依自首之例減輕其刑。爰審酌
    被告並無前科，有臺灣高等法院檢察署刑案紀錄簡覆表在卷為據，其僅因一時疏
    失罹犯本罪，惡性非重，且告訴人本身亦有過咎之處，惟被告遲未賠償告訴人所
    受傷害，且衡其犯罪所生危害、手段等一切情狀，量處如主文所示之刑，並諭知
    其如易科罰金之折算標準。
據上論斷，應依刑事訴訟法第二百九十九條第一項前段、刑法第二百八十四條第一項
前段、第六十二條前段、第四十一條第一項前段，罰金罰鍰提高標準條例第一條前段
、第二條，判決如主文。
本案經檢察官許智評到庭執行職務。
中      華      民      國    九十一    年      三      月      一      日
                                  臺灣板橋地方法院交通法庭
                                          法  官  林漢強
右正本證明與原本無異。
如不服本判決，應於判決送達後十日內，向本院提出上訴狀。
                                          書記官  黃大千
中      華      民      國    九十一    年      三      月      一      日
附錄本件論罪科刑所用法條全文
刑法第二百八十四條
因過失傷害人者，處六月以下有期徒刑、拘役或五百元以下罰金，致重傷者，處一年
以下有期徒刑、拘役或五百元以下罰金。
從事業務之人，因業務上之過失傷害人者，處一年以下有期徒刑、拘役或一千元以下
罰金，致重傷者，處三年以下有期徒刑、拘役或二千元以下罰金。
